臺灣新竹地方法院民事小額判決
110年度竹東小字第198號
原      告  日盛國際商業銀行股份有限公司

法定代理人  黃錦瑭  


訴訟代理人  呂立全  
被      告  張堂仲即張謙霖之繼承人

上列當事人間返還信用卡消費款事件，本院於民國110年9月2日
辯論終結，判決如下：
    主      文
被告應於繼承被繼承人張謙霖之遺產範圍內給付原告新臺幣參萬
零貳佰柒拾元，及其中新臺幣貳萬捌仟玖佰壹拾貳元自民國一一
○年一月三日起至清償日止，按週年利率百分之十四點九九計算
之利息。
訴訟費用新臺幣壹仟元由被告於繼承被繼承人張謙霖之遺產範圍
內負擔。
本判決得假執行。
    事實及理由
一、原告起訴主張：訴外人即被繼承人張謙霖前於民國100年4月
    21日與原告訂立信用卡使用契約，經原告核給卡號00000000
    00000000號信用卡，結帳日為每月2日，約定訴外人張謙霖
    得持卡至特約商店記帳消費，惟應於當月17日前向原告清償
    ，清償方法得以繳交每月帳單上之最低應繳金額以上或全額
    償還所有之消費款項，未清償款項部分，以自入帳日起按週
    年利率百分之14.99%計算之利息。嗣訴外人張謙霖於109年1
    1月13日最後繳款新臺幣（下同）75元後，即未再清償所欠
    款項，迄今尚餘30,270元未按期給付，其中28,912元為自10
    0年4月21日至110年1月2日止之消費款，依約業已喪失期限
    利益。因訴外人張謙霖於109年10月26日死亡，被告為其繼
    承人，爰依消費借貸及繼承之法律關係提起本件訴訟。並於
    本院聲明：如主文第1項所示。
二、被告未於言詞辯論期日到場，亦未提出書狀作何聲明或陳述
    。
三、原告主張前揭事實，業據提出信用卡申請書、信用卡約定條
    款、卡號基本資料查詢、本院110年2月8日新院嶽家寬110司
    家聲131字第004483號函及函附前案紀錄表、本院110年2月3
    日新院嶽家寬110司繼54字第004238號通知、繼承系統表、
    除戶謄本、繼承人戶籍謄本等件為證（見本院卷第17至57頁
    ），核與其所述相符；而被告經本院合法通知，未於言詞辯
    論期日到場爭執，亦未提出任何有利於己之聲明、陳述或證
    據以供本院審酌，是本院依調查證據之結果及斟酌全辯論意
    旨，認原告之主張應為可採。
四、按消費借貸者，謂當事人一方移轉金錢或其他代替物之所有
    權於他方，而約定他方以種類、品質、數量相同之物返還之
    契約，民法第474條第1項規定甚明。次按，繼承人自繼承開
    始時，除本法另有規定外，承受被繼承人財產上之一切權利
    、義務；繼承人對於被繼承人之債務，以因繼承所得遺產為
    限，負清償責任，民法第1148條第1項前段、第2項亦定有明
    文。經查，被繼承人張謙霖為本件信用卡債務之債務人，然
    因其已於109年10月26日死亡，被告為其法定繼承人，且未
    依法向法院為拋棄繼承或限定繼承之聲明，有上開戶籍謄本
    、繼承系統表及本院民事庭函文等件附卷可證，復經本院依
    職權查詢明確。從而，原告依兩造間消費借貸及繼承之法律
    關係，訴請被告於繼承被繼承人黃宥綺所得遺產範圍內給付
    如主文第1項所示之金額及利息，即無不合，應予准許。
五、本件係適用小額訴訟程序所為被告敗訴之判決，爰依職權宣
    告假執行，並於判決時確定訴訟費用如主文第2項所示之金
    額。
據上論結，本件原告之訴為有理由，依民事訴訟法第436條之23
、第436條第2項、第385條第1項前段、第78條、第436條之19第1
項、第436條之20，判決如主文。
中　　華　　民　　國　　110 　年　　9 　　月　　9 　　日
                  竹東簡易庭    法  官  邱玉汝
以上正本證明與原本無異。
如對本判決上訴，非以其違背法令為理由不得為之，且須於判決
送達後20日內向本院提出上訴狀並記載上訴理由（須按他造當事
人之人數附繕本）；如委任律師提起上訴者，應一併繳納上訴審
裁判費。
中　　華　　民　　國　　110 　年　　9 　　月　　9 　　日
                                書記官  陳筱筑